臺灣高雄地方法院刑事判決　　　　　　　　　　　　九十二年度訴字第二七八號
　　公　訴　人　臺灣高雄地方法院檢察署檢察官
　　被　　　告　乙○○
　　指定辯護人　本院公設辯護人　甲○○
右列被告因搶奪案件，經檢察官提起公訴（九十二年度偵字第二○○六六號），本院
判決如左：
    主  文
乙○○意圖為自己不法之所有，而搶奪他人之動產，處有期徒刑捌月。
    事  實
一、乙○○於民國九十二年十月一日晚間，在高雄市前金區○○○路七號「樂透龍遊
    戲場」內，因向戊○○索取代幣一事而心生不悅，於戊○○於同年月二日凌晨離
    開「樂透龍遊戲場」時，乃騎乘機車搭載其弟丙○○隨後離去。乙○○於同年月
    二日凌晨一時五十分許，騎乘機車沿高雄市三民區○○○路往中華二路方向行進
    ，行近九如三路與中華二路口時，發現戊○○在其等前方騎腳踏車，乙○○行經
    戊○○身邊時，竟起意以手推戊○○一把，戊○○向右傾斜後斜靠在停於路邊之
    自用小客車車門上，乙○○隨即以拳頭毆打戊○○下巴一拳，並罵三字經，指責
    戊○○在「樂透龍遊戲場」內對其嗆聲，戊○○因此受有左前臂擦挫傷、左下頰
    挫傷合併瘀血之傷害（傷害部分未據告訴），且一時受到驚嚇而對於乙○○之行
    為未及反應。詎乙○○竟意圖為自己不法之所有，趁戊○○不及防備之際，自戊○○口袋內掠取皮夾一只，內有新台幣（下同）一千一百元、積分卡、身分證及
    健保卡等物。乙○○得逞後，騎乘機車搭載丙○○離去，並取走皮夾內現金及積
    分卡後，將皮夾交由後座無搶奪犯意聯絡之弟弟丙○○（另由臺灣高雄少年法院
    調查）於行經高雄市三民區○○○路六十號「吉爾頓托兒所」時丟棄。嗣經戊○○報警而循線查獲，並在「吉爾頓托兒所」之遮雨棚上方起出戊○○皮夾一只。
二、案經高雄市政府警察局三民第一分局移送臺灣高雄地方法院檢察署檢察官偵查起
    訴。
    理  由
一、訊據被告乙○○對於右揭犯罪事實矢口否認，辯稱：戊○○之皮夾係其弟弟丙○○在地上撿的，並非其下手奪取云云。經查，被害人戊○○遭被告搶奪之事實，
    已據證人戊○○於警訊中、臺灣高雄少年法院時調查少年丙○○強盜一案時證述
    一致在卷，復於本院審理時證述：『（檢察官問：當時情況？）我去打電動，後
    來他弟弟先向我要代幣，我給他壹把，第二次換被告來要，我說不要給可以嗎？
    後來我還是給他壹把，第三次他弟弟又來要，我把部分代幣寄放在櫃台，並給他
    剩下的代幣之後，我就不玩了。之後我就騎腳踏車到案發現場，我聽到後面喊一
    聲「喂！」我還沒完全回頭，看到被告用手推我胸口的位置。我就傾斜，人跟腳
    踏車靠在路邊停放汽車門邊，被告下車用拳頭打我下巴，罵三字經，說我為何在
    遊藝場跟他嗆聲，被告又用右手摸我口袋，並拿走我口袋中的皮夾，之後他們就
    走了。（檢察官問：為何不反抗？）我被他們嚇到。』等語綦詳在卷，經核與戊○○所受傷勢為左前臂擦挫傷、左下頰挫傷合併瘀血之傷害、案發現場路邊停有
    自用小客車大致相符，有永仁醫院診斷證明書一紙、案發現場照片三紙附卷可稽
    ，且與同案少年丙○○於九十二年十月二日警訊中供稱：「是我哥哥乙○○因為
    對戊○○這個人很不爽，所以毆打他，並搶走戊○○身上皮包；當戊○○離開遊
    藝場之際，我與哥哥乙○○騎一部ＸＺＲ─０７３一路尾隨至中華二路與九如三
    路口，將他強行攔下，戊○○不慎自己跌倒，我哥哥乙○○看到他摔倒後就走向
  前以拳頭將他毆打，然後我與哥哥乙○○騎ＸＺＲ─０７３重機車離去，我哥歌
    騎機車載我時，他告訴我他把戊○○毆打後拿走他身上皮包（當場有出示給我看
    ），我哥哥就騎到高雄市三民區○○○路六十號「吉爾頓托兒所」丟棄。然後我
    們再回高雄市前金區○○○路七號「樂透龍遊戲場」繼續把玩電玩，直到警方會
    同被害人到店內將我逮捕」等語，分別於臺灣高雄少年法院九十二年十月二十七
    日、同年十一月七日調查時供述：「我被我哥載，我哥把被害人撞倒，我哥用機
    車逼被害人之腳踏車，我哥下去打他，我坐在車上，我哥拿走被害人的皮包，我
    們走時，我哥才拿給我看，錢都是我哥拿去，其他證件是我哥叫我丟的」、「我
    們二人一起騎車要回去，也往回家的方向，騎到巷子遇到被害人，我哥用手推被
    害人，我哥就打被害人」等情相符，有臺灣高雄少年法院九十二年度少調字第一
    三六三號卷宗影本在卷可稽。雖少年丙○○於本院審理時證稱：「我們騎車在路
    上看到被害人，我們騎車到他前方停下來，被害人就倒下了，我哥就打他下巴。
    他們後來在那裡扭打時，皮包就掉下來。我以為皮包是我哥哥的，我們走的時候
    ，我就拿給我哥哥看」等語而翻異前詞，惟徵諸被害人戊○○歷次證述一致及丙○○於警訊中、少年法院調查中上開供述各情以觀，足認證人丙○○於本院之證
    述，顯係基於兄弟情誼迴護被告之詞，不足採信。此外，復有高雄市政府警察局
    三民第一分局三民派出所扣押筆錄、扣押物品目錄表及領結證本各一份、贓物照
    片、贓物棄置現場照片及作案時交通工具照片共十一紙在卷可佐。被告上開所辯
    不足採信。事證明確，被告搶奪犯行洵堪認定，應依法論科。
二、被告乙○○於毆打被害人戊○○一拳後，趁戊○○受到驚嚇未及防備之際下手掠
    取戊○○皮夾一只，核被告所為，係犯刑法第三百二十五條第一項之搶奪罪。公
    訴意旨認戊○○已達不能抗拒之程度而涉犯刑法第三百二十八條第一項強盜罪，
    尚有未洽，惟起訴之社會基本事實同一，本院自得變更起訴法條後加以審理。又
    少年丙○○於案發時，雖與被告共乘一部機車，惟並未下手毆打或辱罵戊○○，
    僅乘坐在機車上，已據證人戊○○於本院審理時證述在卷，雖丙○○於臺灣高雄
    少年法院調查時供承將戊○○之皮夾丟棄，尚難遽此認少年丙○○於被告下手搶
    奪時有犯意之聯絡，公訴意旨認被告係與丙○○共犯，容有誤會，併此敘明。爰
    審酌被告前有違反麻醉藥品管理條例等前科，素行並非良好，有臺灣高雄地方法
    院檢察署刑案資料查註紀錄表暨臺灣高等法院被告全國前案紀錄表在卷可佐，僅
    因細故即犯下本案，犯後不知悔改，一再矯飾犯行，未見悔意，及被害人財物損
    失、身心受創等一切情狀，量處如主文所示之刑。
據上論斷，應依刑事訴訟法第二百九十九條第一項前段、第三百條，刑法第三百二十
五條第一項，判決如主文。
本案經檢察官丁○○到庭執行職務。
中      華      民      國    九十三    年      四      月     十五     日
                                臺灣高雄地方法院刑事第四庭
                                      審判長法  官     吳永宋
                                            法  官     洪能超
                                            法  官     黃惠玲
右正本證明與原本無異。
如不服本判決，應於判決送達後十日內，向本院提出上訴狀。
                                            書記官    林秀珍
中    華    民    國      九十三      年      四      月      十六      日
附錄法條
刑法第三百二十五條
意圖為自己或第三人不法之所有，而搶奪他人之動產者，處六月以上五年以下有期徒
刑。
因而致人於死者，處無期徒刑或七年以上有期徒刑，致重傷者，處三年以上十年以下
有期徒刑。
第一項之未遂犯罰之。
